【裁判字號】    99,附民,43
【裁判日期】    990211
【裁判案由】    詐欺
【裁判全文】
臺灣高雄地方法院刑事附帶民事訴訟判決  99年度附民字第43號
原      告  甲○○
訴訟代理人  丙○○
被      告  乙○○
上列被告因詐欺案件（本院98年度易字第73號），經原告提起附
帶民事訴訟，請求損害賠償，本院判決如下：
    主      文
被告應給付原告新臺幣玖拾萬元，及自民國九十九年一月二十九
日起至清償日止，按週年利率百分之五計算之利息。
本判決於原告以新臺幣參拾萬元為被告供擔保後，得為假執行。
    事實及理由
一、原告（本院98年度易字第73號刑事判決附表一編號51號之被
    害人）起訴主張：被告自民國97年1 月1 日起至97年5 月15
    日止，以每月新臺幣（下同）2 萬元之代價，受僱於姓名年
    籍不詳、綽號「白豬」之男子，由被告提供屏東縣九如鄉○
    ○路51巷109 號住處供裝設機房，並負責機房內電話轉接器
    之開機與關機、抽換行動電話SIM 卡等工作，而由該詐欺集
    團成員隨機撥打至原告手機，佯稱「原告已經司法機關認為
    涉嫌充當詐欺集團之人頭戶，必須拿錢至法院監管」云云，
    致使原告陷於錯誤，於97年5 月15日，在高雄市○○區○○
    路與林泉街口，交付現金90萬元予詐欺集團成員之犯罪事實
    ，業經檢察官提起公訴，並由本院審理，爰依侵權行為之法
    律關係，提起本件刑事附帶民事訴訟，請求被告賠償原告所
    受損害等語。並聲明：(一)被告應給付原告90萬元，及自起訴
    狀繕本送達翌日起至清償日止，按年息5 ％計算之利息；(二)
    願供擔保宣告假執行。
二、被告則未提出任何答辯。
三、按附帶民事訴訟之判決，應以刑事訴訟判決所認定之事實為
    據，刑事訴訟法第500 條前段定有明文。經查，本件被告有
    原告所指於前揭時、地，與詐欺集團共同詐騙原告，致原告
    誤將上開金額以現金交予詐欺集團之事實，業經本院98年度
    易字第73號刑事判決認定事證明確，論以刑法第339 條第1
    項之詐欺取財罪在案，有本院判決書、原告即被害人警詢筆
    錄各1 份在卷可稽（見刑事案件警卷二第583 至585 頁），
    堪信原告前開之主張為真實。
四、次按因犯罪而受損害之人，於刑事訴訟程序得附帶提起民事
    訴訟，對於被告及依民法負賠償責任之人，請求回復其損害
    ，刑事訴訟法第487 條第1 項定有明文。又按因故意或過失
    ，不法侵害他人之權利者，負損害賠償責任；給付無確定期
    限者，債務人於債權人得請求給付時，經其催告而未為給付
    ，自受催告時起，負遲延責任，其經債權人起訴而送達訴狀
    ，與催告有同一之效力；遲延之債務，以支付金錢為標的者
    ，債權人得請求依法定利率計算之遲延利息；應付利息之債
    務，其利率未經約定，亦無法律可據者，週年利率為5 ％，
    民法第184 條第1 項前段、第229 條第2 項、第3 項、第23
    3 條第1 項及第203 條分別定有明文。查本件原告主張之事
    實，有本院98年度易字第73號刑事判決在卷可稽，已如前述
    ，其因被告之故意不法行為，致財產權受有損害，兩者間具
    有相當因果關係甚明，是原告主張依侵權行為之法律關係，
    被告應負損害賠償責任，自屬有據。
五、綜上，原告依侵權行為之法律關係及前揭遲延債務法律等規
    定，請求被告給付損害90萬元，及自起訴狀繕本送達翌日即
    99年1 月29日起至清償日止，按週年利率5 ％計算之利息，
    洵屬正當，應予准許。
六、本件原告陳明願供擔保請求宣告假執行，核無不合，爰酌定
    相當擔保金額准許之。
七、原告固聲明訴訟費由應由被告負擔，惟本件係刑事附帶民事
    訴訟，無庸徵收裁判費，且訴訟費用之核定屬法院職權事項
    ，無庸就此而為准駁，附此敘明。
八、依刑事訴訟法第502 條第2 項、第491 條第10款，民事訴訟
    法第390 條第2 項，判決如主文。
中    華    民    國    99    年     2    月    11    日
                  刑事第十四庭  法  官   李俊霖
以上正本證明與原本無異。
如不服本判決應於收受本判決後10日內向本院提出上訴書狀，並
應敘述具體理由，如未敘述上訴理由者，應於上訴期間屆滿後20
日內補提理由書狀於本院（均須按他造當事人之人數附繕本）「
切勿逕送上級法院」。
中    華    民    國    99    年    2     月    11    日
                                書記官   武凱葳

司法院資訊處製作；財團法人民間司法改革基金會備份。
